臺灣彰化地方法院刑事判決　　　　　　96年度交簡上字第14號
上　訴　人　臺灣彰化地方法院檢察署檢察官
被　　　告　乙○○
上列上訴人因被告過失致死案件，不服本院北斗簡易庭九十五年
度斗交簡字第二一三號中華民國九十五年十二月二十九日第一審
判決（原檢察官聲請簡易判決處刑案號：九十五年度調偵字第三
七二號），本院管轄第二審合議庭判決如下︰
    主  文
上訴駁回。
    事實及理由
一、本案經本院審理結果，認第一審判決認事用法及量刑均無不
    當，應予維持，並引用第一審判決書記載之事實、證據及理
    由（如附件）。
二、本件上訴人即公訴人上訴意旨略以：本件被告迄未與被害人
    家屬達成和解，顯無悔意，原審僅判被告有期徒刑五月，顯
    屬過輕，應予撤銷原判決，並判處較原審為重之刑度云云。
三、訊據被告乙○○對於上開過失致死之犯行坦承不諱，核與被
    害人家屬甲○○證述情節相符，並有道路交通事故調查報告
    表（一）（二）、道路交通事故現場圖、彰化縣警察局交通
    警察隊北斗分隊道路交通事故肇事人自首情形紀錄表各一份
    及事故現場照片十二幀在卷可稽。又本件被害人賴萬發確係
    因本件車禍受傷死亡，亦經臺灣彰化方法院檢察署檢察官督
    同檢驗員相驗屬實，並製有勘驗筆錄、相驗屍體證明書、驗
    斷書在卷可憑。按「汽車駕駛人應注意車前狀況，並隨時採
    取必要之安全措施」；「汽車行駛至交岔路口，其行進、轉
    彎，應依左列規定：一、應遵守燈光號誌」；「一、閃光黃
    燈表示車輛應減接近，注意安全，小心通過。二、閃光紅燈
    表示警告車輛應注意減速接近路口，並停止於交岔路口前，
    讓幹道車優先通行後認為安全時，方得續行」，道路交通安
    全規則第九十四條第三項、第一百零二條第二項第一款、道
    路交通標誌標線號誌設置規則第二百十一條第一項分別定有
    明文，並為被告所應注意，且依當時天候、日間自然光線、
    路面乾燥無缺陷、無障礙物且視距良好之情形下，並無不能
    注意情事。被告駕車至有閃光紅燈之交岔路口時，竟疏於注
    意，非但未注意車前之狀況，且未停止於交岔路口前，讓幹
    道車優先通行，即貿然直行，使二車於前開路口發生碰撞，
    致被害人賴萬發當場人車倒地，並因顱內出血傷重死亡，是
    以被告對本件車禍之發生顯有過失甚明，又被害人賴萬發之
    死亡，與被告之過失行為間，具有相當因果關係，是以本件
    被告過失致死犯行事證明確。原審判決審酌被告過失之程度
    、對被害人所造成危害、有自首之情形、其於肇事後態度、
    所生損害及犯後態度等一切情狀，據以論罪科刑，判處被告
    有期徒刑五月，並諭知易科罰金之折算標準，核無不當，上
    訴人指摘原判決量刑過輕，聲請撤銷原判決云云，為無理由
    ，應予駁回其上訴。
據上論斷，應依刑事訴訟法第四百五十五條之一第一項、第三項
、第三百七十三條、第三百六十八條，判決如主文。
本案經檢察官吳芙如到庭執行職務。
中　　華　　民　　國　　96　　年　　4 　　月　　3 　　日
                        臺灣彰化地方法院刑事第二庭
                            審判長法官    石馨文
                            法      官    黃齡玉
                            法      官    尚安雅
以上正本證明與原本無異。
本件不得上訴。
中　　華　　民　　國　　96　　年　　4 　　月　　4 　　日
                            書  記  官    洪年慶
